# 未实缴情况下股权转让和长投确认相关财务处理

提问人：陈 小霖 32 时间：2021-06-26 08:05:08
请教一下陈版主和各位老师，A和B分别持有C80%和20%股权，均未实缴，认缴资本分别为 800 万和 200 万，公司章程约定了认缴出资的金额和时间。现B退出，将持有20%股权转让给第三方D，作价为 0 、公司章程约定表决权按认缴出资比例来分配，分红权按实缴比例来分配（如果不按实缴比例分配，需股东共同一致协商约定），剩余财产分配权按实缴比例分配（即清算时，按实缴比例分配剩余资产）
1 、根据股权转让协议B的出资义务转让给D，此时D的合并对价应确认为 200 万元，还是 0 元
2 、D按照认缴比例享有表决权，同时公司章程约定了出资时间和金额，目前A和D均未履行出资义务，之后会双方会按照认缴比例同时投入实收资本。此时是否可以认为D已经享有股东权利（因为A也未实缴，不存在A让渡部分权利给D的问题）
3 、如果双方约定未实缴期间，按认缴比例共担收益和亏损，是否可以作证D已经享有按认缴比例的收益权和净资产份额（双方均未实缴，净资产等于留存收益），D可以确认 200 万的长投和其他应付款。
还请陈版主和各位老师给与一些指导。

回答人：chenyiwei
1 、D的长期股权投资账面价值为零。后续按约定实缴出资时计入长期股权投资成本。
2 、可以认为已享有至少包含表决权在内的股东权利。
3 、即使“双方约定未实缴期间，按认缴比例共担收益和亏损，是否可以作证D已经享有按认缴比例的收益权和净资产份额（双方均未实缴，净资产等于留存收益）”，D也不应分别确认长期股权投资和应付投资款。